Referat 08.02.2024

Oppmøte: Jens, Magnus, Johannes, Lyder


Satt oss inn i Git. Alle har lagd egen branch i prosjektet. Litt trøbbel med rettigheter for branches. Må kanskje lage nytt repo.

Bestemt litt struktur for hvordan vi ønsker at git oppsettet vårt skal være.
